【裁判字號】    97,抗,418
【裁判日期】    970519
【裁判案由】    本票裁定
【裁判全文】
臺灣臺北地方法院民事裁定               97年度抗字第418號
抗  告  人  乙○○
相  對  人  美商花旗銀行股份有限公司
法定代理人  甲○○
上列當事人間本票裁定事件，抗告人對於中華民國97年1月31日
本院97年度票字第4586號裁定提起抗告，本院裁定如下：
    主  文
抗告駁回。
抗告程序費用新臺幣壹仟元由抗告人負擔。
    理  由
一、相對人於原審聲請意旨略以：伊持有抗告人於民國96年9月1
    0日簽發之本票1紙（下稱系爭本票），付款地在台北市，票
    載金額為新台幣（下同）192,000元，利息按年息5％計算，
    免除作成拒絕證書，到期日未載，詎於到期日後經提示僅獲
    部分付款，為此爰依票據法第123條規定，聲請裁定就未獲
    付款部分188,380元及約定利息為許可強制執行等語。
    原審就系爭本票192,000元其中之188,380元，及自96年10月
    20日起至清償日止，按年息5％計算之約定利息，裁定准許
    強制執行。
二、本件抗告意旨為：抗告人對相對人主張之債權金額尚有疑義
    ，應未欠如此多款項云云，為此聲請廢棄本件准許強制執行
    之裁定云云。
三、按執票人向本票發票人行使追索權時，得聲請法院裁定後強
    制執行，票據法第123條定有明文。又本票執票人，依票據
    法第123條規定，聲請法院裁定許可對發票人強制執行，係
    屬非訟事件，此項聲請之裁定，及抗告法院之裁定，僅依非
    訟事件程序，以審查強制執行許可與否，並無確定實體上法
    律關係存否之效力，如發票人就票據債務之存否有爭執時，
    應由發票人提起確認之訴，以資解決，殊不容於裁定程序中
    為此爭執，最高法院57年台抗字第76號、56年台抗字第714
    號著有判例可資參照。
四、經查，相對人主張之事實，業據提出系爭本票1紙為證，並
    為抗告人所不爭執，而原審就系爭本票為形式上之審查，認
    其已具備本票各項應記載事項，合於票據法第120條規定，
    屬有效之本票，乃裁定准許強制執行，並無不合。抗告人稱
    相對人之債權金額尚有疑義等情，縱為屬實，亦係實體法上
    之爭執，揆諸上開說明，應由抗告人提起確認之訴，以資解
    決，不得於非訟事件程序中為此爭執，抗告法院亦不得予以
    審究。從而，抗告為無理由，應予駁回。
五、據上論結，本件抗告為無理由，依非訟事件法第46條、第21
    條第2項、第24條第1項、民事訴訟法第495條之1第1項、第4
    49條第1項、第78條，裁定如主文。
中    華    民    國    97    年    5     月    19    日
                  民事第四庭審判長法  官  劉坤典
                                  法  官  匡  偉
                                  法  官  黃柄縉
以上正本係照原本作成
本裁定不得抗告
中    華    民    國    97    年    5     月    19    日
                                  書記官  王黎輝


司法院資訊處製作；財團法人民間司法改革基金會備份。
